# 关于长期应收款的确认问题？

提问人：windy1978 时间：2014-01-20 18:31:11
一家工程类企业，2012-12月某工程完工 ，按合同约定工程款60%，即 1800 万由业主在 3 年内分 6 次支付， 2012 年审计时按实际利率法进行了确认，确认了长期应收款与未确认融收益， 2013 年 12 月，业主未按合同约定支付 600 万元，经公司领导与业主协商后从2014 开始分三年支付该工程款，请问在2013-12月，是否应对长期应收款与未确认融资收益重新计算？另外，是否应对该长期应收款进行减值测试，是按应收款项进行减值测试，还是按长期资产进行减值测试？ 请版主指导，谢谢

回答人：chenyiwei
因为 2013 年末通过协议修改了付款条件，相应改变了未来现金流量的金额和发生时间，因此需要根据修改后的债务条件重新计量长期应收款和未确认融资收益。 该项长期应收款属于按摊余成本计量的金融资产（“贷款和应收款项”类别），期末对其减值测试应遵循金融工具确认和计量准则及其应用指南关于“持有至到期投资、贷款和应收款项”减值损失计量的相关规定。